【裁判字號】    99,抗,1618
【裁判日期】    991124
【裁判案由】    停止執行
【裁判全文】
臺灣高等法院民事裁定  99年度抗字第1618號
抗  告  人    鍾義正
上列抗告人因與相對人陳文賢間停止執行事件，對於中華民國99
年9月14日臺灣臺北地方法院99年度聲字第297號裁定提起抗告，
本院裁定如下：
    主       文
抗告駁回。
抗告費用新臺幣壹仟元由抗告人負擔。
    理       由
一、按強制執行程序開始後，除法律另有規定外，不停止執行。
    有回復原狀之聲請，或提起再審或異議之訴，或對於和解為
    繼續審判之請求，或提起宣告調解無效之訴、撤銷調解之訴
    ，或對於許可強制執行之裁定提起抗告時，法院因必要情形
    或依聲請定相當並確實之擔保，得為停止強制執行之裁定，
    強制執行法第18條第1項及第2項分別定有明文。次按法院依
    強制執行法第18條第2項定擔保金額而准許停止強制執行之
    裁定者，該項擔保係備供債權人因停止執行所受損害之賠償
    ，其數額應依標的物停止執行後，債權人未能即時受償或利
    用該標的物所受之損害額，或其因另供擔保強制執行所受之
    損害額定之，非以標的物之價值或其債權額為依據；法院依
    強制執行法第18條第2項規定，以裁定命債務人供擔保後停
    止強制執行，其擔保金額之多寡應如何認為相當，原屬於法
    院職權裁量之範圍，如已斟酌債權人因停止強制執行不當所
    應受之損害為衡量之標準，即非當事人所可任意指摘（最高
    法院91年台抗字第429號、98年台抗字第162號裁定意旨可資
    參照）。
二、相對人於原法院聲請意旨略以：抗告人以原法院99年司票字
    第4070號本票裁定（下稱系爭本票裁定）為執行名義聲請查
    封拍賣伊所有之房地，經原法院99年度司執字第46296號受
    理在案，系爭本票係伊簽發交付予第三人蔣元淳，蔣元淳明
    知與伊間確無借貸關係存在，為規避票據法第13條得行使之
    抗辯權，將系爭本票正本轉讓與其指定之人頭即抗告人，並
    由抗告人聲請系爭本票裁定，對伊為強制執行，伊就上開執
    行名義已向原法院提起確認本票債權不存在訴訟（原法院99
    年度重訴字1007號，下稱系爭本案訴訟），雙方就系爭本票
    債權仍涉訟中，若伊所有之房地逕遭拍賣，恐生不能回復之
    損害，影響伊之權益，為此請准停止執行之聲請等語。
三、抗告人主張略以：相對人之財產經查封拍賣，鑑價後總價為
    新臺幣（下同）8,579,700元，雖該不動產尚有經台新國際
    商業銀行股份有限公司（下稱台新銀行）設定之605萬元抵
    押權，然實際借款金額僅500餘萬元，甚或更低，扣除台新
    銀行之上開抵押債務後，伊仍可獲得全額清償。近年不動產
    市場變化甚大，如歷5年訴訟，不能排除系爭不動產日後可
    能價格下跌，原裁定就擔保金部分未要求相對人全額擔保，
    忽略不動產市場價格變化可能造成之損害，且僅以利息為計
    算基礎，顯屬過低，為此求予廢棄原裁定，請駁回相對人在
    原法院之聲請云云。
四、經查，相對人以其向原法院提起99年重訴字1007號事件確認
    本票債權不存在之系爭本案訴訟為由，聲請裁定停止原法院
    99年度司執字第46296號執行事件之強制執行程序，經原法
    院調取該院99年司票4070號本票裁定及99年度司執字第4629
    6號卷宗審究後，認其聲請為有理由，乃裁定准許，並以抗
    告人於系爭強制執行事件中聲請執行之標的金額為310萬元
    本息，如停止強制執行，抗告人前揭債權即無法及時受償，
    而抗告人因停止強制執行程序所受之損害，即為停止期間無
    法受償上開金額所受之利息損失。並審酌系爭本案訴訟確定
    時共需5年（依各級法院辦案期限實施要點第2條規定，民事
    通常程序第一審審判案件為1年4個月，第二審為2年，第三
    審為1年，再加裁判送達、上訴、分案期間，合計5年），依
    法定利率年息5％計算，相對人因停止執行將受有之利息損
    失為775,000元（計算式：3,100,0000.05×5＝775,000）
    。經核原裁定以之酌定抗告人應提供之擔保金為775,000元
    ，依法並無不合。抗告意旨固謂相對人之財產經查封拍賣，
    鑑價後總價為8,579,700元，扣除台新銀行之抵押債務後，
    伊仍可獲得全額清償云云，惟依前開說明，法院依強制執行
    法第18條第2項所定之擔保金額，該項擔保係備供抗告人因
    停止執行所受損害之賠償，其數額係依停止執行後，抗告人
    未能即時受償或利用執行標的物所受之損害額，或其因另供
    擔保強制執行所受之損害額定之，並非以標的物之價值或其
    債權額為據，故系爭執行之不動產鑑價價值為何，是否足敷
    抗告人全額受償，並非法院核定擔保金額之考量因素。抗告
    意旨另以原裁定未要求相對人全額擔保，忽略不動產市場價
    格變化可能造成之損害，且僅以利息為計算基礎，顯屬過低
    云云。惟依前開說明，擔保金額之多寡應如何認為相當，為
    法院職權裁量範圍，原法院既已斟酌抗告人因停止強制執行
    不當所應受之損害，即非抗告人所得再行指摘。從而，抗告
    意旨本此指摘原裁定不當，求予廢棄，為無理由，應予駁回
    。爰裁定如主文。
中    華    民    國    99    年    11    月    24    日
                    民事第十七庭
                        審判長法  官  湯美玉
                              法  官  李慈惠
                              法  官  丁蓓蓓
正本係照原本作成。
本裁定除以適用法規顯有錯誤為理由外，不得再抗告。如提起再
抗告，應於收受後10日內委任律師為代理人向本院提出再抗告狀
。並繳納再抗告費新台幣１千元。
中    華    民    國    99    年    11    月    25    日
                              書記官  陳思云

司法院資訊處製作；財團法人民間司法改革基金會備份。
